臺灣高等法院臺中分院刑事判決　　　　 94年度上易字第616號
上　訴　人　臺灣彰化地方法院檢察署檢察官
上　訴　人
即　被　告　己○○
上列上訴人等因被告竊盜案件，不服臺灣彰化地方法院93年度易
字第1072號中華民國94年3月31日第一審判決（起訴案號：臺灣
彰化地方法院檢察署93年度偵字第7143號，及移送併辦：93年度
偵字第8649、8052、9252、9253號及94年度偵字第1554號），提
起上訴，並經臺灣彰化地方法院檢察署移送移辦（94年度偵字第
2151號），本院判決如下：
    主　  文
原判決撤銷。
己○○以犯竊盜罪為常業，累犯，處有期徒刑貳年陸月。信用卡
簽帳單持卡人存根聯壹紙（包括偽造之「庚○○」署押壹枚）、
信用卡簽帳單特約商店存根聯上偽造之「庚○○」署押壹枚均沒
收。
    事　  實
一、己○○前因竊盜案件，於民國九十二年七月十七日經原審法
    院以九十二年度易字第三二六號判處有期徒刑十月確定，甫
    於九十三年三月二十五日執行完畢；又因竊盜案件，於九十
    三年八月三十一日經原審法院以九十三年易字第七七六號判
    處有期徒刑六月，並於同年九月二十日確定，正在執行中。
    猶不知悔改，因缺錢花用，竟意圖為自己不法之所有，並基
    於常業之犯意，自九十三年九月五日起，至同年十一月十三
    日止，於短短二個多月之期間內，先後於附表一所示之時間
    、地點，於白天或夜間侵入戊○○等人之住宅徒手竊取戊○○等人如附表一所示之財物（詳細犯罪時間、犯罪地點、犯
    罪方法、被害人及竊得財物均如附表一所示，其中白天侵入
    住宅部分除附表一編號十一外，均未據告訴）共十次；其中
    並於竊得如附表一編號十一所示庚○○所持有之信用卡（聯
    邦銀行所發行之VISA卡，卡號：0000000000000000號）後，
    復基於行使偽造私文書及詐欺取財之概括犯意，(1)先於九十
    三年十一月十三日下午三時五十一分許，在位於彰化縣彰化
    市○○街五十四號之「金德光銀樓」內，佯為該信用卡真正
    持有人，而以該信用卡刷卡購買價格為新臺幣（下同）三千
    六百八十元之KITTY貓金墜子一只，並於簽帳單顧客存根聯
    之持卡人簽名欄上偽簽「庚○○」之署押二枚（因簽帳單為
    一式二聯，即持卡人存根聯及特約商店存根聯，採複寫方法
    ，故在簽帳單之持卡人存根聯上偽簽之署押，即同時複寫於
    該簽帳單之特約商店存根聯上），以表示確認交易金額與標
    的及同意簽帳消費之意，作為特約商店經由收單銀行向聯邦
    銀行請款之用，而偽造私文書，並將該偽造完成之簽帳單交
    付予金德光銀樓之負責人黃漢華持以行使，致黃漢華陷於錯
    誤，而交付前開KITTY貓金墜子一只，足以生損害於庚○○
    、金德光銀樓與發卡之聯邦銀行對於客戶使用信用卡消費管
    理之正確性；(2)又於同日下午四時零一分許，在同前之銀樓
    ，再次持該信用卡購買價格為六千零八十元之金飾，然因同
    一張信用卡不能連續刷卡購買金飾二次而未能完成該筆刷卡
    交易，並經金德光銀樓負責人黃漢華當場撕毀簽帳單，致其
    未取得所購買之金飾等財物而不遂。己○○於詐得前開KITT
    Y貓金墜子一只離開金德光銀樓後，隨即轉往位於彰化縣彰
    化市○○街九十八號之「晟豐銀樓」，將該金墜子出售予不
    知情之晟豐銀樓負責人汪淑琴，而取得現金二千五百三十元
    。嗣分別於附表二所示之時間、地點為警查獲，並查獲如附
    表二所示之財物。
二、案經彰化縣警察局和美分局報請臺灣彰化地方法院檢察署檢
    察官偵查起訴及移送併案審理，及庚○○訴由彰化縣警察局
    彰化分局，及員林分局、和美分局分別報請臺灣彰化地方法
    院檢察署檢察官移送併案審理。
    理 　 由
一、證據能力部分：
    按被告以外之人於審判外之言詞或書面陳述，除法律有規定
    者外，不得作為證據，刑事訴訟法第一百五十九條第一項固
    定有明文。惟當事人、代理人、辯護人及輔佐人聲請傳喚之
    證人、鑑定人，於審判長為人別訊問後，由當事人、代理人
    或辯護人直接詰問之。被告如無辯護人，而不欲行詰問時，
    審判長仍應予詢問證人、鑑定人之適當機會；且被告以外之
    人於偵查中向檢察官所為之陳述，除顯有不可信之情況者外
    ，得為證據；又被告以外之人於審判外之陳述，雖不符前四
    條之規定，而經當事人於審判程序同意作為證據，法院審酌
    該言詞陳述或書面陳述作成時之情況，認為適當者，亦得為
    證據，同法第一百六十六條第一項、第一百五十九條之一第
    二項及第一百五十九條之五第一項分別定有明文，是被告對
    證人（包括立於證人地位之共犯）之詰問權雖為被告應受保
    障之訴訟權能之一，但尚非不得拋棄。查本件被告己○○不
    爭執告訴人庚○○、被害人戊○○、葉蔡年、辛○○、乙○○、丙○○、丁○○、丑○○、癸○○○、甲○○及證人
    呂碧雲、黃政達、黃漢華、汪淑琴、張棟荃、阮子芩、阮冠
    謀、黃香（即陳俊宏之母）等人於警詢時陳述之證據能力
    ，均同意作為證據，且未聲請傳喚任何證人行使詰問權，則
    本院審酌前開告訴人、被害人及證人警詢筆錄作成時之情況
    ，亦認為適當，爰依刑事訴訟法第一百五十九條之五第一項
    之規定，認均為傳聞法則之例外，有證據能力。
二、訊據被告對於右揭竊盜之犯罪事實固坦承不諱，惟否認其為
    常業犯，辯稱：伊並非以竊盜為常業云云。經查：右揭竊盜
    之犯罪事實，業據被告坦承不諱，核與告訴人庚○○、被害
    人戊○○、葉蔡年、辛○○、乙○○、丙○○、丁○○、
    丑○○、癸○○○、甲○○於警詢時之指述、及證人呂碧雲
    、黃政達、黃漢華、汪淑琴、張棟荃、阮子芩、阮冠謀、黃
    香（即陳俊宏之母）於警詢中證述之情節大致相符，並有
    贓物認領保管收據三紙、監視器翻拍照片二幀、晟豐銀樓金
    飾買入登記簿及金德光珠寶銀樓之信用卡簽帳單各一紙附卷
    可稽，此外，復有KITTY貓金墜子一只扣案可資佐證，足徵
    被告自白與事實相符，應堪採信。而按刑法上所謂常業犯，
    係指反覆以同種類行為為目的之社會活動之職業性犯罪而言
    ，亦即恃犯罪所得維生，至於犯罪時間長短、所得多寡、是
    否恃此為唯一謀生職業，均非所問。查本件被告於原審審理
    中自承其並無工作，生活費除向家人及親戚索取借用外，均
    以竊盜所得支應等語（見原審卷第66頁反面），參以其自九
    十三年十月五日起，至同年十一月十三日止，於短短二個多
    月之期間內，連續竊取他人財物達十一次等情，足見其確係
    恃此維生，是被告辯稱：伊並非以竊盜為常業云云，顯係事
    後飾卸之詞，難以遽採。本件事證明確，被告犯行堪以認定
    。
三、復按刑法第三百二十二條所謂「以犯竊盜罪為常業者」，應
    包括所犯為刑法第三百二十條普通竊盜罪及第三百二十一條
    加重竊盜罪之竊盜犯行，又夜間侵入住宅竊盜之加重竊盜犯
    行，本質即含有侵入住宅之內涵，自毋庸在加重竊盜罪外，
    另論以侵入住宅罪，是本件如附表一編號一、五、六、九所
    示之夜間侵入住宅竊盜犯行，均無另論侵入住宅罪之必要。
    被告以犯如附表一所示之普通竊盜及加重竊盜犯行為常業，
    核其所為，係犯刑法第三百二十二條之常業竊盜罪；所為如
    附表一編號十一所示未經許可侵入告訴人庚○○住宅之犯行
    ，係犯同法第三百零六條第一項之侵入住宅罪；所為如前開
    犯罪事實(1)所示盜刷告訴人庚○○之信用卡購物之犯行，係
    犯同法第二百十六條、第二百十條之行使偽造私文書罪及第
    三百三十九條第一項之詐欺取財既遂罪；所為如前開犯罪事
    實(2)所示盜用告訴人庚○○之信用卡購物之犯行，係犯同法
    第三百三十九條第三項、第一項之詐欺取財未遂罪。本件檢
    察官起訴之法條雖為刑法第三百二十條第一項之竊盜罪，惟
    業經公訴檢察官於原審審理時當庭更正起訴法條為同法第三
    百二十二條之常業竊盜罪（見原審卷第62頁反面），並經原
    審及本院當庭告知被告，附此敘明。至檢察官移送併辦意旨
    雖認被告就如附表一編號八、九之竊盜犯行，與張棟荃有犯
    意聯絡及行為分擔，為共同正犯，惟業據被告堅詞否認，辯
    稱：伊係向張棟荃佯稱去找朋友，張棟荃僅是騎乘機車搭載
    伊前往，並不知道伊去行竊等語，核與證人張棟荃證述相符
    ，此外，又查無其他積極證據足以證明張棟荃就此二件竊盜
    犯行與被告有犯意聯絡及行為分擔，尚難僅因犯罪當天張棟
    荃有搭載被告前往犯罪地點附近之事實，遽認渠等為共同正
    犯，併此敘明。被告於信用卡簽帳單上偽造庚○○署押之行
    為，係偽造私文書之階段行為，而偽造私文書後復持以行使
    ，偽造私文書之低度行為為行使之高度行為所吸收，均不另
    論罪。其先後二次詐欺取財既遂、未遂犯行，時間緊接，所
    犯係構成要件相同之罪，顯係基於概括犯意反覆為之，應依
    連續犯規定，從一重以詐欺取財既遂罪論。被告所犯行使偽
    造私文書及連續詐欺取財既遂罪間，有方法、結果之牽連犯
    關係，應依刑法第五十五條之規定，從一重以連續行使偽造
    私文書罪論處；又所犯常業竊盜、侵入住宅及連續行使偽造
    私文書罪間，有方法、結果之牽連犯關係，應依刑法第五十
    五條之規定，從一重以常業竊盜罪論處。前揭犯罪事實中，
    除如附表一編號二所示之竊盜犯行外，其餘犯行雖均未據檢
    察官起訴，惟該部分竊盜犯行與檢察官起訴之犯行，有連續
    竊盜之裁判上一罪關係，且經檢察官移送併案審理，另附表
    一編號十一無故侵入他人住宅之犯行，與前開犯罪事實(1)(2)
    所示之行使偽造私文書及詐欺取財之犯行，雖亦均未據檢察
    官起訴，惟此部分犯罪業據告訴人庚○○於警詢中提出告訴
    ，有警詢筆錄可憑，且均與經本院論罪之常業竊盜犯行有牽
    連犯之裁判上一罪關係，並經檢察官移送併案審理，本於審
    判不可分之原則，均為起訴效力所及，本院自應併予審理，
    附此敘明。又查被告前因竊盜案件，經原審法院以九十二年
    度易字第三二六號判處有期徒刑十月確定，已於九十三年三
    月二十九日執行完畢，有臺灣高等法院被告全國前案紀錄表
    在卷足參，其受有期徒刑之執行完畢，五年內再犯有期徒刑
    以上之罪，為累犯，應依法加重其刑。
四、原審判決對被告論罪科刑，固非無見，惟查：(一)原審就如附
    表一編號三所示之竊盜犯行未及併予審理，尚有未洽；(二)就
    如附表編號十一所示之竊盜犯行，被告係供稱：其只有拿走
    庚○○皮包內之身分證及信用卡等語，核與告訴人庚○○於
    警詢時所稱：其於接獲警方通知才知其皮包內之信用卡被拿
    盜刷等語相符，可見被告僅竊取告訴人庚○○皮包內之證件
    甚明，而原審判決就此部分，誤認被告係竊取告訴人庚○○
    之皮包一個及其內之證件等物，亦有未當；(三)其次，被告所
    犯行使偽造私文書及連續詐欺取財既遂罪間，有牽連犯之關
    係，依刑法第五十五條之規定，應從一重以連續行使偽造私
    文書罪論處，然原審判決誤為從較輕之連續詐欺取財既遂罪
    論處，亦難稱妥適。被告提起上訴，以其並非竊盜之常業犯
    ，並無理由。而檢察官提起上訴，以原審判決未及就被告所
    犯如附表一編號三所示之竊盜犯行併予審理，尚非允當乙情
    （見上訴書及臺灣彰化地方法院檢察署94年7月20日壬○榮
    字第94偵2152號第27907號函一紙，並檢察官於本院審理時
    所陳述之上訴意旨），應有理由，且原審判決另有上開(二)、
    (三)所示之可議之處，自應由本院將原審判決予以撤銷改判。
    爰審酌被告素行不佳，不思循正當途徑自力謀生，竟以竊盜
    犯行營生，且大多是侵入被害人住宅行竊，危害被害人之居
    家安全甚大，惟其竊取財物之價值非鉅，又犯罪後於偵審中
    均坦承犯行，犯後態度尚稱良好等一切情狀，量處如主文第
    二項所示之刑，以示懲儆。扣案之信用卡簽帳單之持卡人存
    根聯一紙，係被告所有並因犯罪所得之物，應依刑法第三十
    八條第一項第三款之規定，宣告沒收之（又該等私文書上由
    被告所偽造之「庚○○」署押一枚，因所附麗之私文書已整
    份宣告沒收，爰不予重複宣告沒收）；另因複寫作用而在信
    用卡簽帳單特約商店存根聯上所偽造之「庚○○」署押一枚
    ，因特約商店存根聯係由特約商店所管領持有，已非被告所
    有之物，核與刑法第三十八條第三項之規定不合，惟其上為
    被告所偽造之「庚○○」署押一枚，雖未扣案，但既無證據
    證明業已滅失，自應依刑法第二百十九條之規定宣告沒收之
    。至扣案之KITTY貓金墜子一只，按刑法第六十條第三款（
    即現行刑法第三十八條第一項第三款）所載因犯罪所得之物
    ，按照同法第六十二條第一項後段（即現行刑法第三十八條
    第三項前段）規定，以屬於犯人者為限，始得沒收，則第三
    人對於該物在法律上得主張權利者，自不在得沒收之列（最
    高法院二十一年上字第五八九號判例參照），是該物雖為被
    告犯罪所得之物，然既係被告對金德光銀樓負責人黃漢華詐
    得之財物，被害人對被告仍可依民事法律關係請求返還該物
    ，為保障被害人之求償權，自不得併予宣告沒收，附此敘明
    。
五、至本件被告雖為十八歲以上之竊盜犯，且以犯竊盜罪為常業
    ，惟其多係利用被害人大門未上鎖之際或藉故進入他人屋內
    乘機行竊，並未破壞被害人房屋門窗入內行竊，犯罪行為之
    危險性及嚴重性自不如破壞他人房屋門窗入內行竊之竊盜犯
    ；且被告於本案犯後迭坦承竊盜犯行不諱，懊悔之意溢於言
    表，其經此教訓，當已悔誤前行，本院審酌上情，認上開有
    期徒刑之執行已足認係對被告犯行之適當處罰，且已足對其
    產生矯正策勵之作用，並對其未來發展亦仍具有可期待性。
    是倘另行依竊盜犯贓物犯保安處分條例之規定宣告強制工作
    三年，顯與比例原則有違，爰不依據竊盜犯贓物犯保安處分
    條例第三條第一項第二款之規定，為被告應於刑之執行前令
    入勞動場所強制工作三年之宣告。
據上論斷，應依刑事訴訟法第三百六十九條第一項前段、第三百
六十四條、第二百九十九條第一項前段，刑法第五十六條、第三
百二十二條、第三百零六條第一項、第二百十六條、第二百十條
、第三百三十九條第一項、第三項、第五十五條、第四十七條、
第二百十九條、第三十八條第一項第三款，罰金罰鍰提高標準條
例第一條前段，判決如主文。
本案經檢察官子○○到庭執行職務。
中　　華　　民　　國　　94　　年　　 9　　月　　 8　　日
                刑事第七庭  審判長法　官　林　榮　龍
                                  法　官　林　宜　民
                                  法　官　許　秀　芬
上列正本證明與原本無異。
如不服本判決應於收受送達後十日內向本院提出上訴書狀，其未
敘述上訴之理由者並得於提起上訴後十日內向本院補提理由書（
均須按他造當事人之人數附繕本）。
                                  書記官　金　珍　華
中　　華　　民　　國　　94　　年　　9 　　月　　9 　　日
附錄論罪科刑法條全文：
中華民國刑法第三百二十二條：
以犯竊盜罪為常業者，處一年以上七年以下有期徒刑。
中華民國刑法第三百零六條：
無故侵入他人住宅、建築物或附連圍繞之土地或船艦者，處一年
以下有期徒刑、拘役或三百元以下罰金。無故隱匿其內，或受退
去之要求而仍留滯者，亦同。
中華民國刑法第二百一十六條：
行使第二百十條至第二百十五條之文書者，依偽造、變造文書或
登載不實事項或使登載不實事項之規定處斷。
中華民國刑法第二百一十條：
偽造、變造私文書，足以生損害於公眾或他人者，處五年以下有
期徒刑。
中華民國刑法第三百三十九條：
意圖為自己或第三人不法之所有，以詐術使人將本人或第三人之
物交付者，處五年以下有期徒刑、拘役或科或併科一千元以下罰
金。
以前項方法得財產上不法之利益或使第三人得之者，亦同。
前二項之未遂犯罰之。
附表
附表一
┌──┬───────┬───────┬───┬─────────┬─────────┐
│編號│   犯罪時間   │   犯罪地點   │被害人│     犯罪方法     │     所得財物     │
├──┼───────┼───────┼───┼─────────┼─────────┤
│一  │九十三年九月五│彰化縣和美鎮柑│戊○○│從後門（未上鎖）侵│金牌一面（約一錢）│
│    │日凌晨三時許  │井里東明路四十│      │入住宅後徒手竊取屋│及外褲內皮包一只，│
│    │              │三巷三十九號  │      │內財物            │內有現金新台幣五千│
│    │              │              │      │                  │元                │
├──┼───────┼───────┼───┼─────────┼─────────┤
│二  │九十三年九月十│彰化縣和美鎮犁│葉蔡│趁被害人走進廚房時│現金新台幣四千三百│
│    │六日十四時二十│盛里彰新路二段│年    │，徒手竊取放置於商│元                │
│    │五分許        │四六一號之明興│      │店抽屜內現金後，佯│                  │
│    │              │商行          │      │裝詢問店內物品價格│                  │
│    │              │              │      │後離去            │                  │
├──┼───────┼───────┼───┼─────────┼─────────┤
│三  │九十三年九月二│彰化縣和美鎮竹│陳俊宏│侵入上開住宅客廳竊│ＸＧ９６６型手機一│
│    │十九日十五時三│圍里彰新路四段│      │取財物            │只及其內０９１７４│
│    │十分          │四十四號      │      │                  │８６７２０門號ＩＣ│
│    │              │              │      │                  │卡一張            │
├──┼───────┼───────┼───┼─────────┼─────────┤
│四  │九十三年十月四│彰化縣和美鎮新│辛○○│佯稱找被害人為由而│現金新台幣七百元及│
│    │日十七時四十分│庄里東發路一七│      │得其母之同意進入屋│ＯＫＫＷＡＰ１６３│
│    │許            │六巷五號      │      │內，並趁其母不知，│手機一支          │
│    │              │              │      │徒手竊取三樓房間內│                  │
│    │              │              │      │辛○○所有之財物  │                  │
├──┼───────┼───────┼───┼─────────┼─────────┤
│五  │九十三年十月十│彰化縣和美鎮和│乙○○│從大門（未上鎖）侵│書包一個及皮包一只│
│    │八日十九時許  │東里彰美路五段│      │入住宅後徒手竊取該│，內有現金新台幣二│
│    │              │一○八巷十七號│      │屋客廳桌上之財物  │百元、其母國民身分│
│    │              │              │      │                  │證一枚、汽機車駕照│
│    │              │              │      │                  │三枚、健保卡二枚、│
│    │              │              │      │                  │汽機車行照二枚、學│
│    │              │              │      │                  │生證一張及手機二支│
├──┼───────┼───────┼───┼─────────┼─────────┤
│六  │九十三年十月二│彰化縣和美鎮彰│甲○○│從大門（未上鎖）侵│Ｐanasonic ＧＤ８ │
│    │十三日二十二時│美路三段三五九│      │入住宅後徒手竊取財│８手機一支。嗣將前│
│    │四十分許      │號            │      │物                │開手機賣予不知情之│
│    │              │              │      │                  │阮冠謀，得款新台幣│
│    │              │              │      │                  │三千元            │
├──┼───────┼───────┼───┼─────────┼─────────┤
│七  │九十三年十月二│彰化縣和美鎮鐵│丙○○│從大門（未上鎖）侵│金牌二面（約二錢）│
│    │十五日九時許  │山里鎮東路二四│      │入住宅後徒手竊取屋│                  │
│    │              │七之一號      │      │內財物後          │                  │
├──┼───────┼───────┼───┼─────────┼─────────┤
│八  │九十三年十月二│彰化縣和美鎮嘉│丁○○│以佯稱尋人為由進入│現金新台幣二千三百│
│    │十六日十七時五│犁里彰和路二段│      │工廠，再趁機從工廠│元                │
│    │十五分許      │七○四號      │      │後面住屋之大門（未│                  │
│    │              │              │      │上鎖）侵入住宅後，│                  │
│    │              │              │      │徒手竊取放置該屋辦│                  │
│    │              │              │      │公桌上之財物      │                  │
├──┼───────┼───────┼───┼─────────┼─────────┤
│九  │九十三年十月二│彰化縣和美鎮鐵│丑○○│從大門（未上鎖）侵│現金新台幣六百元及│
│    │十九日十九時許│山里鎮東路二三│      │入住宅後，徒手竊取│金牌七面（約七錢）│
│    │              │五巷十七號    │      │放置屋內二樓之財物│                  │
├──┼───────┼───────┼───┼─────────┼─────────┤
│十  │九十三年十一月│彰化縣和美鎮詔│劉黃金│以借用電話為由，經│金牌二面（約二錢）│
│    │六日十三時二十│安里彰和路二段│蓮    │被害人同意進入屋內│                  │
│    │分許          │四三四號      │      │，趁被害人不知徒手│                  │
│    │              │              │      │竊取財物          │                  │
├──┼───────┼───────┼───┼─────────┼─────────┤
│十一│九十三年十一月│彰化縣彰化市民│庚○○│從大門（未上鎖）侵│拿走庚○○皮包內之│
│    │十三日十五時許│權路二四七巷九│      │入住宅後，徒手竊取│之國民身分證及聯邦│
│    │              │弄四號        │      │客廳茶几上之財物  │銀行信用卡各一張  │
└──┴───────┴───────┴───┴─────────┴─────────┘
附表二
┌──┬─────────┬───────────┬────────────────┐
│編號│     查獲時間     │       查獲地點       │          查獲物品              │
├──┼─────────┼───────────┼────────────────┤
│一  │九十三年十一月十二│經通知己○○至彰化縣警│無                              │
│    │日凌晨三十分許    │察局和美分局嘉犁派出所│                                │
│    │                  │為警詢問後，始查悉上情│                                │
├──┼─────────┼───────────┼────────────────┤
│二  │九十三年九月十六日│案經彰化縣警察局和美分│無                              │
│    │十七時十分許      │局中寮派出所調閱監視器│                                │
│    │                  │後，始始悉上情        │                                │
├──┼─────────┼───────────┼────────────────┤
│三  │九十四年三月四    │案經彰化縣警察局和美分│無                              │
│    │日十五時十五分    │局嘉犁派出所員警至台中│                                │
│    │                  │女子監獄詢問後，始悉上│                                │
│    │                  │情                    │                                │
├──┼─────────┼───────────┼────────────────┤
│四  │九十三年十月四日十│彰化縣和美鎮中寮里靖東│ＯＫＷＡＰ１６３型手機一支，業據│
│    │九時三十分許      │路二十八巷二號前      │被害人領回                      │
├──┼─────────┼───────────┼────────────────┤
│五  │九十三年十一月十二│經通知己○○至彰化縣警│無                              │
│    │日十六時十一分許  │察局和美分局和美派出所│                                │
│    │                  │為警詢問後，始查悉上情│                                │
├──┼─────────┼───────────┼────────────────┤
│六  │九十四年一月二十八│經警依被害人及證人阮冠│Ｐanasonic ＧＤ ８８型手機一支，│
│    │日十五十三十分    │謀、洪棟荃之證述，始查│業據被害人領回                  │
│    │                  │悉上情                │                                │
├──┼─────────┼───────────┼────────────────┤
│七  │九十三年十一月十二│經通知己○○至彰化縣警│無                              │
│    │日凌晨三十分許    │察局和美分局嘉犁派出所│                                │
│    │                  │為警詢問後，始查悉上情│                                │
├──┼─────────┼───────────┼────────────────┤
│八  │九十三年十一月十二│經通知己○○至彰化縣警│無                              │
│    │日凌晨三十分許    │察局和美分局嘉犁派出所│                                │
│    │                  │為警詢問後，始查悉上情│                                │
├──┼─────────┼───────────┼────────────────┤
│九  │九十三年十一月十二│經通知己○○至彰化縣警│無                              │
│    │日凌晨三十分許    │察局和美分局嘉犁派出所│                                │
│    │                  │為警詢問後，始查悉上情│                                │
├──┼─────────┼───────────┼────────────────┤
│十  │九十三年十一月十二│經通知己○○至彰化縣警│無                              │
│    │日凌晨三十分許    │察局和美分局嘉犁派出所│                                │
│    │                  │為警詢問後，始查悉上情│                                │
├──┼─────────┼───────────┼────────────────┤
│十一│九十三年十一月十三│彰化縣彰化市○○路與和│庚○○所有之身分證一枚、聯邦商業│
│    │日十七時二十分許  │平路口                │銀行信用卡ＶＩＳＡ（卡號４７５７│
│    │                  │                      │─５２１１─０２０８─８５０５號│
│    │                  │                      │）一張及其偽造消費簽帳單一只，其│
│    │                  │                      │中身分證及信用卡業據被害人領回  │
└──┴─────────┴───────────┴────────────────┘
                                               Ｉ
